# 请教陈版主关于BT项目实务处理

提问人：hsj20082857 时间：2016-09-27 19:45:14
请教陈版主： 某单位有一BT项目，且没有成立项目公司，负责投融资及总包管理，分包给施工单位进行施工。合同规定回购价款=回购基数+同期银行贷款利息+融资财务费，三部分组成。具体条款为： 8.1回购价款=回购基数+同期银行贷款利息+融资财务费。 8.2回购基数 8.2.1 项目回购基数：为经审计审定符合融资条件的金额。 8.2.2 项目回购基数的支付方式：回购基数分 3 年完成回购（不含建设期），即按合同约定完工验收合格后次日算起，第一年支付35%回购资金；第二年支付35%回购资金；第三年支付剩余30%回购资金。发包人有权根据资金到位情况调整回购比例。 8.2.3 政策性调价：按规定调整。 8.3 建设期和回购期利息 8.3.1 建设期和回购期利率：中国人民银行公布的同期(3-5年)银行贷款基准利率。 若中国人民银行公布的长期（3-5年）贷款基准利率进行调整，则回购利率从中国人民银行公布的利率调整之日起调整。 8.3.4 建设期和回购期利息支付方式：建设期利息在回购起始日起 15 个工作日内一次性支付给乙方；回购期利息在每次支付回购基数时同时支付。 8.4 融资贷款财务费用 融资贷款财务费用：按项目回购基数的0.8 %在回购起始日起 15 个工作日内一次性支付。 8.5 回购期 8.5.1回购起始日：项目完工验收合格次日。
请问： 1 、 根据《计学 2013 》、《计学 2015 》案例讲解，企业不能事先合理预计每年的完工进度，以及不能合理预计完工时间和回购期的开始时间，是否本案例该按回购价款预计分期收款时间折现至预计完工日作为建造合同收入总额，处理为： 假如回购价款总额为 1000 万，折现至预计完工日为 700 万元，第一年根据实际发生成本占预计总成本比例计算出完工进度为50%,分录为： 借：
长期应收款 500 （ 1000 50% ） 贷： 主营业务收入 350 （ 700 50%）） 未确认融资收益 150 直至完工后开始摊销未确认融资收益确认为财务费用。 上述处理对否？ 2. 本案例中回购价款里的融资财务费是否需要剔出来单独考虑确认计量，而不是同1 那样的处理方式将其与利息等综合考虑计算？ 3. 实际情况中企业不能预计回购价款具体金额，这个时点上无法根据合同计算出回购基数、利息金额，也无法合理估计出预计收到回购价款的时间，该如何进行处理？是否能根据“就分包商所提供的建造服务和其自身提供的管理服务确认建造合同收入”作为预计总收入，按照完工百分比法在建设期确认收入，待完工后测算出了回购基数，利息及融资财务费了，再行调整长期应收款？

回答人：chenyiwei
1 、可以这样理解。 2 、因为“融资贷款财务费用：按项目回购基数的 0.8 %在回购起始日起 15 个工作日内一次性支付”，这种计算方法表明它实际上不是融资利息，而实质上是对价款的调整，因此可以将其作为建造合同收入的一部分，在建造期间确认。 3 、如果建造期间无法合理确定回购基数、利息金额，也无法合理估计出预计收到回购价款的时间，则作为履行结果不能可靠估计的建造合同，按已发生且预计可获得补偿的合同成本确认收入，已发生的合同成本全部结转营业成本，不确认利润。到这些条件明确后，再补确认收入差额。